【裁判字號】    93,訴,2959
【裁判日期】    950406
【裁判案由】    偽造文書
【裁判全文】
臺灣臺中地方法院刑事判決              93年度訴字第2959號
公  訴  人  台灣台中地方法院檢察署檢察官
被      告  壬○○
            癸○○
共     同   丁○○  律師
選任辯護人
            蔡德謙  律師
上列被告等因偽造文書等案件，經檢察官提起公訴（93年度偵字
第1368號），及移送併案（93年度偵字第16314號、94年度偵字
第1469號），本院判決如下：
    主    文
壬○○共同連續行使偽造私文書，足以生損害於公眾及他人，處
有期徒刑壹年貳月。附表應沒收之物欄所示之偽造印文，均沒收
。
癸○○共同連續行使偽造私文書，足以生損害於公眾及他人，處
有期徒刑拾月。附表應沒收之物欄所示之偽造印文，均沒收。
    犯罪事實
一、癸○○係設於台中市○○路237號7樓之一「第一大人力資源
    管理顧問有限公司」（下稱第一大公司）之負責人，壬○○
    、林長生（業於民國93年10月30日死亡，由本院以93年度訴
    字第1979號判決不受理）則為該公司之經理，雇用戊○○（
    業經本院以93年度訴字第418號判處有期徒刑6月，緩刑3年
    確定）、卯○○（業經本院以93年度訴字第852號判處有期
    徒刑6月確定）、巳○○（業經本院以93年度訴字第2817號
    判處有期徒刑4月，緩刑2年確定）、申○○（業經本院以93
    年度中簡字第2336號判處有期徒刑4月確定）、宇○○（業
    經本院以93年度訴字第1797號判處有期徒刑4月，緩刑2年確
    定）為業務員，從事外籍家庭監護工及外籍幫傭仲介之申請
    業務。癸○○與壬○○明知如附表編號1至16所示之雇主即
    申請人子○○等人之受監護人賴鳳儀等人之病症，均不符合
    行政院勞工委員會（下稱勞委會）公告明定受監護人須經合
    格醫師診斷證明、罹患特定病症、依巴氏量表評分總分特定
    分數以下之標準，而無法申請外籍家庭監護工，竟仍與林長
    生、戊○○、卯○○、巳○○、申○○、宇○○等人共同基
    於行使偽造私文書之概括犯意聯絡，自90年10月間起至91
    年12月間止，於代辦如附表編號1至16所示客戶申請聘僱外
    籍家庭監護工案件時，為取得核准申請所須之受監護人醫院
    診斷證明書、巴氏量表等資料，竟不思正途，未帶領各該受
    監護人至醫院看診，而由各該案件承辦之業務員依林長生與
    壬○○之指示，向各該申請人額外收取每件申請案為新台幣
    （下同）1萬5千元至2萬5千元不等之代價後，將上開受監護
    人之證件資料，交與戊○○轉交地○○（即簡嘉佑或林國安
    ，另案由臺灣士林地方法院檢察署以93年度偵字第229號案
    偵辦中）於不詳時間、地點，以不詳方式偽造如附表編號1
    至16所示之各醫院及院長、科主任、醫師之印文，用以偽造
    各該醫院出具如附表所示各受監護人之診斷證明書，及偽造
    各該醫師開具之巴氏量表後，再交予戊○○轉交第一大人力
    資源管理顧問有限公司台北分公司，持向勞委會申請聘僱家
    庭外籍監護工，足以生損害於如附表所示各該醫院、院長、
    科主任、醫師之信譽、權益及勞委會對申請外籍家庭監護工
    准駁之正確性。嗣經勞委會審查後，發現上開醫院之診斷證
    明書疑有不實之情形，並向各該醫院函詢後，得知該診斷證
    明書係屬偽造，始查獲上情。
二、案經台灣台中地方法院檢察署檢察官簽分偵辦及同署檢察官
    移送併案。
    理  由
一、訊據被告癸○○、壬○○均矢口否認有何偽造文書行為，被
    告癸○○辯稱：「台中的業務均委託林長生處理，我在台北
    另有其他事業，只是偶爾到台中，案發前不知道有這件事，
    直到收到傳票加以查證，才知道公司有人偽造診斷證明書，
    公司向客戶收取的費用都是依照合約規定」云云；被告壬○○辯稱：「係擔任『東南亞人力資源管理顧問公司』負責人
    ，癸○○是我表弟，因他對這方面業務不熟，而我本身就是
    從事這個工作，所以到台中來時，癸○○會請我到他公司向
    我請教一些業務問題，90、91年間，巴氏量表審核趨於嚴格
    ，我在市場上有聽說一些偽造集團出現，就提醒癸○○要注
    意，後來可能因擋人財路，戊○○又與公司發生一些糾紛，
    所以才挾怨報復，說我跟癸○○指使她去偽造診斷證明書」
    云云。被告2人之辯護人則為被告辯護稱：「本件係因戊○○、巳○○、己○○3人為個人業績，及自地○○所屬不法
    集團處獲取不法利益，所為之個人行為，與第一大公司無關
    ，第一大公司也並未獲得任何利益，不可能與不法集團有所
    勾結，且戊○○受雇於第一大公司期間，同時在其他人力資
    源公司兼職相同業務，同樣與地○○勾結以取得不實診斷證
    明書，可知其本身就是該不法集團成員，其證言不可採信，
    況第一大公司所屬之東南亞集團旗下另一家「第一好人力公
    司」亦有不肖員工莊德明個人勾結不法集團偽造不實診斷證
    明書之情事，其已表明係個人私下行為，與公司無關等語。
二、本院之判斷：
  (一)被告壬○○實際參與「第一大公司」仲介外籍家庭監護工之
    業務，且曾對各該案件承辦之業務員指示可向地○○（即簡
    嘉佑或林國安）取得偽造之診斷證明書及巴氏量表：
  1.證人巳○○於本院證稱：「我知道第一大有分公司與總公司
    ，分公司是在台中市，總公司是在台北市。我任職的時候，
    我不是很清楚負責人是誰，但是台中部分是由林長生經理負
    責，台北部分我不清楚，但我一直認為負責人是壬○○，因
    壬○○都有來台中開會。壬○○來台中開會都講公司相關的
    業務事情，就是會看公司每月的業績如何，如何改善等等。
    壬○○到台中是以董事長的身分與我們開會。（檢察官問：
    壬○○在台中與你們開會的時候，有無指示如何招攬客戶？
    ）有。有教我們如何招攬客戶，如收取身份證、戶口名簿、
    診斷書、合約書等等。（檢察官問：你招攬的客戶，有無提
    不出診斷書及巴氏量表的人？）有。因壬○○及林長生有給
    我一個林國安的電話，壬○○及林長生說，林國安可以協助
    提不出上述資料的客戶取得證明。（檢察官問：壬○○與林
    長生是在何時、何地將林國安的電話交給妳？）是壬○○來
    台中開會的時候，約我到外面的茶店告訴我上述的事情，並
    交付一張寫有林國安電話號碼的紙條，但紙條現在已經不在
    了。因林國安的電話常常更換，而且我後來也離職了，所以
    沒有保存。（檢察官問：你剛剛說：林長生也有提供林國安
    的電話給妳。情形為何？）林長生給我是直接將寫有林國安
    電話的紙條放在我辦公室的桌上，我外出回來看到該紙條，
    同時林長生也有告訴我上述情形。林長生告訴我，這是老闆
    交代的，並說如果台中部分開不出診斷證明的話，可以找林
    國安處理。（檢察官問：妳是否還記得壬○○、林長生給妳
    林國安的電話，是在何時？）應該是90年間，我去上班一段
    時間後，才給我的。是壬○○先生先給我林國安的電話。」
    等語。
  2.證人己○○於本院證稱「當時我去應徵的時候，是壬○○在
    台中幫我面試的‧‧‧（檢察官問：資格不符的客戶要達到
    資格符合要請醫生幫忙，該等客戶是否要付出額外的代價？
    ）需另外付2萬至2萬5千元的代價。這2萬至2萬5千元的代價
    是林長生告訴我們要向客戶收取的。我把上開代價收回後，
    有時交給林長生，有時交給巳○○，交給他們二人以後，他
    們如何處理，我就不清楚。（檢察官問：在妳上班期間，壬○○是否會到台中對業務員指示，如何指示？）他會來台中
    開會，盯業務的業績。（檢察官問：壬○○開會期間，有無
    提到資格不符的客戶要如何處理？）壬○○有一次開會時，
    曾經告訴我們，如有資格不符的客戶就交給林長生或巳○○
    去處理，他們會讓客戶符合資格。（檢察官問：如果有資格
    不符的客戶，壬○○會指示妳們如何處理？）壬○○在開會
    的時候，有跟我們說，遇到這種情形，要跟客戶說明，我們
    有認識的醫生，問他願不願意讓我們辦理。（檢察官問：資
    格不符客戶經過妳們說明後，願意由妳們辦理，妳們如何處
    理？）如我剛才所說的，向客戶收取資料及額外費用後，交
    由林長生及巳○○去處理後續。（檢察官問：有關子○○申
    請外勞的診斷證明及巴氏量表，是如何取得的？是否妳辦理
    的？）是我辦理的。就如我剛才所說的程序去處理的。」等
    語。
  3.證人戊○○於本院證稱：「（檢察官問：壬○○有無到臺中
    分公司指導妳們業務，是在何時，有幾次？）有。來的時間
    不確定，有時一個月來好幾次，有時一整個月都沒有來。壬○○來都是問我們公司業績如何，叫我們多爭取業績，其他
    都是與林長生及未○○在講話。壬○○剛開始有透過未○○
    跟我們講說，他有找到配合的醫師可以取得診斷證明書及巴
    氏量表。後來未○○九十年十二月離職，改由林長生接任經
    理，林長生也有告訴我們上開事情。（檢察官問：宇○○、
    申○○是經由何種管道，可以經由地○○取得所需的文件？
    ）是林長生告訴大家的。因為之前台北總公司曾經傳真一張
    林先生的電話及價格，林長生就把該張紙條拿給公司所有員
    工看，林長生就說如客戶資格不符的話，就請客戶看要不要
    辦，如要的話就把他的資料收回來，然後把資料交給紙條上
    記載的林先生去處理。林先生後來我們才知道他叫地○○。
    」等語。
  4.證人申○○證稱：「壬○○有來公司跟我們開會業務會議，
    在會議中講我們業績太差，要加油，哪幾個雇主的監護工快
    到期了，要趕快跟他們辦理續約」等語（本院卷(二)第19頁）
  5.上開證人涉犯偽造診斷證明書及巴氏量表之案件，均已判決
    確定，已無設詞構陷他人以免己身罪責之必要，其等之證詞
    應堪信為真實，是被告壬○○既有面試員工、參與業務會議
    、要求員工提高業績等行為，顯然實際參與「第一大公司」
    仲介外籍家庭監護工之業務，且依上開證詞，可認被告壬○○曾直接指示各該案件承辦之業務員巳○○等人可向地○○
    （即簡嘉佑或林國安）取得偽造之診斷證明書及巴氏量表以
    獲得仲介引進外籍監護工之業務。
  (二)被告癸○○對其雇用之業務員戊○○、卯○○、巳○○、申
    ○○、宇○○等人透過地○○偽造雇主申請聘僱家庭外籍監
    護工專用診斷證明書、巴氏量表一事知之甚詳，仍共同持以
    行使向勞委會申請聘僱外籍監護工：
  1.證人卯○○於本院證稱：「癸○○是第一大公司的負責人，
    因為我們營利事業登記證就有寫，我也有在台中公司與癸○○見過面，因為癸○○有來公司察看」等語（本院卷(一)第
    108頁），核與證人宇○○於本院證稱：「公司執照上有寫
    負責人是癸○○，且有時候開會他也會到」等語相符（本院
    卷(二)第7頁），顯見被告癸○○對於台中「第一大公司」的
    業務並非全然未加聞問。而證人宇○○證稱：「如有客戶打
    電話來詢問無法取得巴氏量表及診斷證明書，就跟他說我們
    公司有比較熟的醫生，可以幫他處理，但是要另外付手續費
    ，這個流程是一進公司，經理林長生就這樣跟我們說」等語
    （本院卷(二)第8-9頁）；證人申○○證稱：「（檢察官問：
    如何得知診斷書可以用買的？）經理、何月梅（即戊○○）
    說客戶沒有資格申請監護工時，要我們轉告說我們公司有門
    路可以取得巴氏量表等資料‧‧‧將客戶資料及錢拿回來後
    ，交給經理看過，經理再把錢及資料交給何月梅，等過一陣
    子巴氏量表及診斷書出來後再交給我，我再拿給宇○○做後
    續的行政工作」等語（本院卷(二)第17頁）；證人甲○○證稱
    ：「當時我與戊○○同時任職，很多客戶無法開出診斷證明
    書，當時林長生有在開會中說，若客戶無法開出診斷證明書
    ，可以找他或戊○○，他們有辦法開出診斷證明書，金額是
    2、3萬不等，由業務自行向客戶收取，如果客戶同意收的錢
    就交給林長生或戊○○‧‧‧因為有些雇主無法開出巴氏量
    表，我們公司的人都知道，業務如果遇到雇主無法開出巴氏
    量表的時候可以回公司反應。林長生說戊○○與很多醫生很
    熟，對於差一點點的受照護人可以取得巴氏量表。」等語（
    本院卷(二)第138 、1 41頁），再參照證人己○○上開「壬○○有一次開會時，曾經告訴我們，如有資格不符的客戶就交
    給林長生或巳○○去處理，他們會讓客戶符合資格。」之證
    言，可知被告壬○○及經理林長生並非私下告知業務人員如
    何以非法方式取得不實之診斷證明書及巴氏量表，而是在開
    會等公開場合向全體業務人員告知，若僅係經理林長生或業
    務戊○○個人之非法行為，當秘密進行，不至於公司全體員
    工人盡皆知，被告癸○○顯然知悉其公司員工之犯行，並有
    犯意聯絡，及行為分擔。
  2.辯護人雖辯稱戊○○等人偽造診斷證明書及巴氏量表為其等
    之個人行為，且第一大公司也並未因此獲得任何利益等語，
    然證人甲○○證稱：「因為當時都是外面開不出來的，才會
    來找我們公司。我們公司的客戶都是業務在醫院招攬一些無
    法開出巴氏量表的人，也有雇主已經開出巴氏量表才來找我
    們的。大約每個月有一、二件開不出巴氏量表的案件。」等
    語（本院卷(二)第141頁），第一大公司受雇主委託代為申請
    外籍家庭監護工及外籍幫傭之引進，均與雇主簽有「委任合
    約書」而收取數千元至2萬餘元之仲介費用等情，有各該委
    任合約書在卷可稽（93年度偵字第10647號卷第14頁、92年
    度偵字第2127號卷第43頁），因此，對於原本不符合勞委會
    規定受監護人須經合格醫師診斷證明、罹患特定病症、依巴
    氏量表評分總分特定分數以下之標準，而無法申請外籍監護
    工之雇主，第一大公司指示經理林長生及業務戊○○經由地
    ○○取得偽造之診斷證明書及巴氏量表，即可代理申請外籍
    監護工而賺取仲介費用，顯非毫無利益。況第一大公司斯時
    之業務員戊○○、卯○○、巳○○、申○○、宇○○等人，
    均因行使偽造之診斷證明書及巴氏量表而經法院判刑確定，
    是行使偽造之診斷證明書及巴氏量表已不是個別員工的單一
    行為，而是第一大公司員工之集體行為，若謂負責人癸○○
    及實際參與仲介業務之壬○○毫不知悉，孰人能信？至另「
    第一好人力公司」是否有不肖員工個人與不法集團共同偽造
    不實診斷證明書之行為，與本件被告2人是否有偽造文書之
    犯行，實無任何關連，難以為被告有利之認定，是辯護人上
    開辯解，均無足採。
  3.按共同正犯，係共同實施犯罪行為之人，在共同意思範圍內
    ，各自分擔犯罪行為之一部，相互利用他人之行為，以達其
    犯罪之目的，其成立不以全體均行參與實施犯罪構成要件之
    行為為要件。參與犯罪構成要件之行為者，固為共同正犯；
    以自己共同犯罪之意思，參與犯罪構成要件以外之行為，或
    以自己共同犯罪之意思，事前同謀，而由其中一部分人實行
    犯罪之行為者，均應認為共同正犯，使之對於全部行為所發
    生之結果，負其責任（司法院大法官會議釋字第109號解釋
    參照）。被告癸○○雖未直接指示業務員巳○○等人如何取
    得偽造之診斷證明書及巴氏量表，然其既交由被告壬○○及
    經理林長生指示公司全體職員共同以偽造之診斷證明書及巴
    氏量表持向勞委會申請聘僱外籍監護工，其與被告壬○○及
    林長生堪認已有犯意之聯絡，應與被告壬○○及林長生、巳
    ○○等人成立共同正犯。
  (三)承辦各該仲介案件之業務員均未協同如附表編號1至16所示
    之受監護人至各該醫院就診，而以偽造之診斷證明書及巴氏
    量表，向勞委會申請聘僱外籍監護工等情，業據證人即雇主
    丙○○、丑○○、陳靜慧、子○○、洪勝裕、劉意琴、顏淑
    文於偵訊時證述明確（92年度偵字第2127號卷第29頁、92年
    度偵字第3454號卷第16頁、93年度偵字第10674號卷第10頁
    、彰化地檢署93年度他字第1425號卷第9頁、彰化地檢署93
    年度他字第1425號卷第14頁、93年度偵字第1368號卷第71頁
    ），並有行政院勞工委員會92年1月20日勞職外字第0920201
    246A號函附澄清醫院91年11月28日澄敬字第921號函、偽造
    之澄清綜合醫院中港分院雇主申請聘僱家庭外籍監護工專用
    診斷證明書、巴氏量表（受監護人張慶賜，92年度偵字第
    3454號卷第2-11頁）、行政院勞工委員會93年6月2日勞職外
    字第09 30203567A號函附中國醫藥大學附設醫院93年5 月14
    日院業字第93051742號函、偽造之中國醫藥大學附設醫院雇
    主申請聘僱家庭外籍監護工專用診斷證明書、巴氏量表（受
    監護人子○○，93年度偵字第10674號卷第2-8頁）、行政院
    勞工委員會92年1月10日勞職外字第092021097D號函附財團
    法人彰化基督教醫院91年11月13日彰基病歷字第9111039號
    函、偽造之彰化基督教醫院雇主申請聘僱家庭外籍監護工專
    用診斷證明書、巴氏量表（受監護人朱顏翠瑤，92年度偵字
    第2127號卷第2-13頁）、行政院勞工委員會93年8月16日勞
    職外字第0930204290A號函附中國醫藥大學附設醫院93年7月
    日院業字第93072549號函、偽造之中國醫藥大學附設醫院雇
    主申請聘僱家庭外籍監護工專用診斷證明書、巴氏量表（受
    監護人庚○○，彰化地檢署93年度他字第1425號卷第1-6頁
    ）在卷可稽，復經本院調取本院93年度訴字第1979號（林長
    生部分）、93年度訴字第418號（戊○○部分）、93年度訴
    字第852號（卯○○部分）、93年度訴字第281 7號（巳○○
    部分）、93年度中簡字第2336號（申○○部分）、93年度訴
    字第1797號（宇○○部分）等卷宗查閱屬實。
  (四)又第一大公司雖於91年12月23日以經裡林長生名義，對其雇
    用之業務員發佈公告，表示「為配合勞委會政策，公司規定
    全體員工嚴禁替雇主代辦醫診證明，如有發現除自行負責外
    ，公司將給予開除」（92年度偵字第2127號卷第42頁），而
    經業務員戊○○（原名何月梅）、卯○○等人簽名，然證人
    戊○○證稱：「會在該公告上簽名，是因公司強迫我一定要
    簽」等語（本院卷(一)第105-106頁），證人卯○○證稱：「
    雖於91年12月前承辦了4件偽造文書案件，仍在該公告上簽
    名是因主管林長生叫我簽的，簽時公告上未註記『即日起請
    各同仁遵守』等字，可能是後來主管加註的」等語（本院卷
    (一)第107頁），堪認業務員戊○○、卯○○均因經理林長生
    之壓力，始在上開公告簽名表示同意，若非公司原即有替雇
    主代辦診斷證明書之行為，何需於公告上額外加註「即日起
    請各同仁遵守」？被告癸○○為公司負責人，被告壬○○實
    際參與公司招攬業務之運作，對於上情豈能諉為不知，自難
    以一紙顯圖卸責之公告遽認其2人對於公司全數員工均以偽
    造診斷證明書及巴氏量表仲介外籍監護工引進之業務，並未
    參與且全然不知。
  (五)本件事證明確，被告2人犯行堪以認定。
三、核被告癸○○、壬○○所為，均係犯刑法第216條、第210條
    之行使偽造私文書罪。被告2人與林長生、戊○○、卯○○
    、巳○○、申○○、宇○○、地○○等人間，有犯意之聯絡
    及行為之分擔，均為共同正犯。其等偽造印文於如附表所示
    之診斷證明書及巴氏量表上，以偽造如附表所示之診斷證明
    書及巴氏量表，並持之行使，偽造印文為偽造私文書之階段
    行為，又偽造私文書之低度行為，應為其後行使偽造私文書
    之高度行為所吸收，均不另論罪。被告2人先後多次犯行，
    時間緊接，方法相同，觸犯構成要件相同之罪名，顯係基於
    概括犯意反覆為之，為連續犯，應依刑法第56條之規定以一
    罪論，並加重其刑。公訴人起訴事實雖僅敘及附表編號7及
    編號8所示之犯行（即雇主丑○○與陳靜慧部分），然檢察
    官就犯罪事實之一部起訴者，其效力及於全部，且附表編號
    1部分（雇主子○○）及編號2部分（雇主洪勝裕）分別經檢
    察官以93年度偵字第16314號及94年度偵字第1469號移送併
    辦，是其餘部分事實與公訴人起訴之犯罪事實既具有連續犯
    之裁判上一罪關係，依審判不可分之原則，此部分為起訴效
    力所及，本院自應併予審究。爰審酌被告2人在第一大公司
    擔任之職務，卻不思由正當途徑經營公司，以拓展個人事業
    與發展公司遠景，竟大量以偽造之診斷證明書與巴氏量表向
    勞委會申請聘僱家庭外籍監護工，破壞政府開放申請聘僱家
    庭外籍監護工的美意，且犯後猶飾詞辯解，企圖將責任推卸
    給受雇之業務員，顯無悔過之意，暨其2人參與犯罪之程度
    等一切情狀，分別量處如主文所示之刑。偽造之如附表應沒
    收之物欄所示之印文，不問是否屬犯人所有，均應依刑法第
    219條之規定，併予宣告沒收。至偽造如附表所示之診斷證
    明書及巴氏量表，雖係被告2人與共犯地○○等人因犯罪所
    用之物，然上開文書既已送交勞委會收存，已非被告2人所
    有之物，亦非違禁物，爰不併為沒收之諭知。
據上論斷，應依刑事訴訟法第299條第1項前段，刑法第28條、第
56條、第216條、第210條、第219條，判決如主文。
本案經檢察官辰○○到庭執行職務。
中    華    民    國    95    年    4     月    6     日
                  刑事第二庭  審判長法  官  林清鈞
                                    法  官  林慧英
                                    法  官  陳姵君
上正本證明與原本無異。
如不服本判決，應於送達後十日內向本院提出上訴狀（須附繕本
），上訴於臺灣高等法院臺中分院。
                                    書記官  莊金屏
中    華    民    國    95    年    4     月    6     日
附錄論罪科刑法條
中華民國刑法第216條
行使第210條至第215條之文書者，依偽造、變造文書或登載不實
事項或使登載不實事項之規定處斷。
中華民國刑法第210條
偽造、變造私文書，足以生損害於公眾或他人者，處五年以下有
期徒刑。
附表：
┌─┬───┬───┬───┬─────────────┬────────────┐
│編│雇主即│向行政│承辦業│行使之偽造診斷證明書及巴氏│應沒收之物              │
│號│申請客│院勞工│務員  │量表內容                  ├────────────┤
│  │戶/受 │委員會│      │                          │診斷證明書上            │
│  │監護人│申辦時│      │                          ├────────────┤
│  │      │間    │      │                          │巴氏量表上              │
├─┼───┼───┼───┼─────────────┼────────────┤
│1 │子○○│90年10│巳○○│1.偽造財團法人私立中國醫藥│「林正介診斷書用章」印文│
│  │/賴鳳 │月12日│己○○│  學院附設醫院出具賴鳳儀於│1枚、「醫師劉秋松3350」 │
│  │儀    │      │      │  90.9.14應診，記載賴鳳儀 │印文11枚、「財團法人私立│
│  │      │      │      │  患有血壓過高、糖尿病嚴重│中國醫藥學院附設醫院診斷│
│  │      │      │      │  併發慢性關節炎、四肢關節│證明章」印文1枚。       │
│  │      │      │      │  疼痛、無力，大小便失禁，│                        │
│  │      │      │      │  須仰賴專人照顧日常生活，│                        │
│  │      │      │      │  需長期門診藥物治療等不實│                        │
│  │      │      │      │  內容之「雇主申請聘僱家庭│                        │
│  │      │      │      │  監護工專用診斷證明書」，│                        │
│  │      │      │      │  其上並偽造「林正介診斷書│                        │
│  │      │      │      │  用章」印文1枚、「醫師劉 │                        │
│  │      │      │      │  秋松3350」印文11枚及「財│                        │
│  │      │      │      │  團法人私立中國醫藥學院附│                        │
│  │      │      │      │  設醫院診斷證明章」印文1 │                        │
│  │      │      │      │  枚。                    ├────────────┤
│  │      │      │      │2.另偽造醫師劉秋松出具之巴│「財團法人私立中國醫藥學│
│  │      │      │      │  氏量表一份，其上並偽造「│院附設醫院診斷證明章」印│
│  │      │      │      │  財團法人私立中國醫藥學院│文1枚、「醫師劉秋松3350 │
│  │      │      │      │  附設醫院診斷證明章」印文│」印文13枚。            │
│  │      │      │      │  1枚、「醫師劉秋松3350」 │                        │
│  │      │      │      │  印文13枚。              │                        │
├─┼───┼───┼───┼─────────────┼────────────┤
│2 │洪勝裕│90年11│巳○○│1.偽造財團法人私立中國醫藥│「林正介診斷書用章」印  │
│  │之妻劉│月30日│      │  學院附設醫院出具庚○○於│文1枚、「醫師鄭立甫6106 │
│  │意琴/ │      │      │  90.11.13應診，記載庚○○│」印文6枚、「財團法人私 │
│  │庚○○│      │      │  患有嚴重高血壓性心臟病、│立中國醫藥學院附設醫院診│
│  │      │      │      │  慢性關節炎、生活起居須仰│斷證明章」印文1枚。     │
│  │      │      │      │  賴他人照顧等不實內容之「│                        │
│  │      │      │      │  雇主申請聘僱家庭監護工專│                        │
│  │      │      │      │  用診斷證明書」，其上並偽│                        │
│  │      │      │      │  造「林正介診斷書用章」印│                        │
│  │      │      │      │  文1枚、「醫師鄭立甫6106 │                        │
│  │      │      │      │  」印文6枚、「財團法人私 │                        │
│  │      │      │      │  立中國醫藥學院附設醫院診│                        │
│  │      │      │      │  斷證明章」印文1枚。     ├────────────┤
│  │      │      │      │2.另偽造醫師鄭立甫出具之巴│「財團法人私立中國醫藥學│
│  │      │      │      │  氏量表一份，其上並偽造「│院附設醫院診斷證明章」印│
│  │      │      │      │  財團法人私立中國醫藥學  │文1枚、「醫師鄭立甫6106 │
│  │      │      │      │  院附設醫院診斷證明章」印│」印文12枚。            │
│  │      │      │      │  文1枚、「醫師鄭立甫6106 │                        │
│  │      │      │      │  」印文12枚。            │                        │
├─┼───┼───┼───┼─────────────┼────────────┤
│3 │午○○│*91年6│戊○○│1.偽造財團法人私立中國醫藥│「財團法人私立中國藥學院│
│  │/陳鴻 │月3日 │      │  學院附設醫院出具陳鴻林於│  附設醫院診斷證明章」印│
│  │林    │簽約  │      │  91.7.30應診，記載陳鴻林 │ 文1枚、「林介診斷書用章│
│  │      │      │      │  患有脊髓損傷、腦部外傷、│  」印文1枚、「醫師郭啟 │
│  │      │      │      │  甲狀腺肥大，幾經門診追蹤│  中3399」印文11枚。    │
│  │      │      │      │  ，病患目前行動困難，生活│                        │
│  │      │      │      │  起居無法自行料理，仰賴他│                        │
│  │      │      │      │  人照顧，需長期門診復健治│                        │
│  │      │      │      │  療等不實內容之「雇主申請│                        │
│  │      │      │      │  聘僱家庭監護工專用診斷證│                        │
│  │      │      │      │  明書」，其上並偽造「林正│                        │
│  │      │      │      │  介診斷書用章」印文1枚、 │                        │
│  │      │      │      │  「醫師郭啟中3399」印文11│                        │
│  │      │      │      │  枚、「財團法人私立中國醫│                        │
│  │      │      │      │  藥學院附設醫院診斷證明章│                        │
│  │      │      │      │ 」印文1枚（見臺灣臺中地方│                        │
│  │      │      │      │  法院檢察署92年度發查字第│                        │
│  │      │      │      │  1938號卷第32頁）        ├────────────┤
│  │      │      │      │2.另偽造醫師郭啟中出具之巴│「財團法人私立中國醫藥學│
│  │      │      │      │  氏量表一份，其上並偽造「│院附設醫院診斷證明章」印│
│  │      │      │      │  財團法人私立中國醫藥學院│文2枚、「醫師郭啟中3399 │
│  │      │      │      │  附設醫院診斷證明章」印文│」印文14枚。            │
│  │      │      │      │  2枚、「醫師郭啟中3399」 │                        │
│  │      │      │      │  印文14枚（見右揭發查卷第│                        │
│  │      │      │      │  32-33頁）。             │                        │
├─┼───┼───┼───┼─────────────┼────────────┤
│4 │陳愛娟│*91年9│戊○○│1.偽造財團法人彰化基督教醫│「診斷書專用章黃昭聲負責│
│  │/游秀 │月4日 │      │  院出具游秀雲於91.9.4應診│醫師」印文1枚、「醫師黃 │
│  │雲    │簽約  │      │  ，記載患有冠血管心臟病、│重禮醫療專用章」印文1枚 │
│  │      │      │      │  急性心肌梗塞、兩膝慢性關│、「醫師黃重禮53336M0110│
│  │      │      │      │  節炎，因上述病情，目前行│103」印文10枚及「財團法 │
│  │      │      │      │  動困難，生活起居無人料理│人彰化基督教醫院診斷書專│
│  │      │      │      │  ，需長期在家養護，仰賴他│用章」印文1枚。         │
│  │      │      │      │  人照顧，宜長期門診追蹤治│                        │
│  │      │      │      │  療等不實內容之「雇主申請│                        │
│  │      │      │      │  聘僱家庭外籍監護工專用診│                        │
│  │      │      │      │  斷證明書」，其上並偽造「│                        │
│  │      │      │      │  診斷書專用章黃昭聲負責醫│                        │
│  │      │      │      │  師」印文1枚、「醫師黃重 │                        │
│  │      │      │      │  禮醫療專用章」印文1枚、 │                        │
│  │      │      │      │  「醫師黃重禮53336M011010│                        │
│  │      │      │      │  3」印文10枚及「財團法人 │                        │
│  │      │      │      │  彰化基督教醫院診斷書專用│                        │
│  │      │      │      │  章」印文1枚（見右揭發查 │                        │
│  │      │      │      │  卷第23頁）。            ├────────────┤
│  │      │      │      │2.另偽造醫師黃重禮出具之巴│財團法人彰化基督教醫院診│
│  │      │      │      │  氏量表一份，其上並偽造「│斷書專用章」印文2枚、「 │
│  │      │      │      │  財團法人彰化基督教醫院診│醫師黃重禮53336M0000000 │
│  │      │      │      │  斷書專用章」印文2枚、「 │」印文13枚。            │
│  │      │      │      │  醫師黃重禮53336M0000000 │                        │
│  │      │      │      │  」印文13枚（見右揭發查卷│                        │
│  │      │      │      │  第23-24頁）。           │                        │
├─┼───┼───┼───┼─────────────┼────────────┤
│5 │丙○○│91年10│戊○○│1.偽造財團法人彰化基督教醫│「診斷書專用黃昭聲負責醫│
│  │（另經│月4日 │      │  院出具朱顏翠瑤於91.9.23 │師」印文1枚、「醫師胡仲 │
│  │臺灣臺│      │      │  應診，記載患有類風濕性關│行醫療專用章」印文1枚、 │
│  │中地方│      │      │  節炎、高血壓心臟病，因上│「醫師潘文惇5370N0000000│
│  │法院檢│      │      │  述疾病行動困難，生活起居│」印文10枚及「財團法人彰│
│  │察署92│      │      │  無法自理，仰賴他人照顧等│基督教醫院診斷書專用章」│
│  │年度偵│      │      │  不實內容之「雇主申請聘僱│印文1枚。               │
│  │字第21│      │      │  家庭外籍監護工專用診斷證│                        │
│  │37號為│      │      │  明書」，其上並偽造「診斷│                        │
│  │不起訴│      │      │  書專用黃昭聲負責醫師」印│                        │
│  │處分）│      │      │  文1枚、「醫師胡仲行醫療 │                        │
│  │/朱顏 │      │      │  專用章」印文1枚、「醫師 │                        │
│  │翠瑤  │      │      │  潘文惇5370N0000000」印文│                        │
│  │      │      │      │  10枚及「財團法人彰基督教│                        │
│  │      │      │      │  醫院診斷書專用章」印文1 │                        │
│  │      │      │      │  枚（見臺灣臺中地方院檢察│                        │
│  │      │      │      │  署92年度偵字第2127號卷第│                        │
│  │      │      │      │  13頁）。                ├────────────┤
│  │      │      │      │2.另偽造醫師潘文惇出具之巴│ 財團法人彰化基督教醫院 │
│  │      │      │      │  氏量表一份，其上並偽造「│ 診斷書專用章」印文2枚、│
│  │      │      │      │  財團法人彰化基督教醫院診│ 「醫師潘文惇5370N005158│
│  │      │      │      │  斷書專用章」印文2枚、「 │ 1」印文13枚。          │
│  │      │      │      │  醫師潘文惇5370N0000000」│                        │
│  │      │      │      │  印文13枚（見上揭偵查卷第│                        │
│  │      │      │      │  10-11頁）。             │                        │
├─┼───┼───┼───┼─────────────┼────────────┤
│6 │乙○○│91年11│戊○○│1.偽造澄清綜合醫院中港分院│「林敬義」印文1枚、「林 │
│  │（另經│月1日 │      │  出具陳林秀雲於91.10.14應│進盛S24」印文1枚、「王壽│
│  │臺灣臺│      │      │  診，記載陳林秀雲患有嚴重│山S61」印文10枚及「澄清 │
│  │中地方│      │      │  骨質疏鬆、冠狀血管心臟病│綜合醫院中港分院」印文1 │
│  │法院檢│      │      │  、高血壓，因上述疾病造成│枚。                    │
│  │察署92│      │      │  行動困難，生活起居無法自│                        │
│  │年度偵│      │      │  行料理，需他人照顧，宜長│                        │
│  │字第34│      │      │  期門診復健治療等不實內容│                        │
│  │55號為│      │      │  之「雇主申請聘僱家庭監護│                        │
│  │緩起訴│      │      │  工專用診斷證明書」，其上│                        │
│  │處分）│      │      │  並偽造院長「林敬義」印文│                        │
│  │/陳林 │      │      │  1枚、科主任「林進盛S24」│                        │
│  │秀雲  │      │      │  印文1枚、醫師「王壽山S61│                        │
│  │      │      │      │  」印文10枚及「澄清綜合醫│                        │
│  │      │      │      │  院中港分院」印文1枚（見 │                        │
│  │      │      │      │  92年度偵字第3455號卷第8 │                        │
│  │      │      │      │  頁）。                  ├────────────┤
│  │      │      │      │2.另偽造醫師王壽山出具之巴│澄清綜合醫院中港分院」印│
│  │      │      │      │  氏量表一份，其上並偽造「│文2枚、醫師「王壽山S61」│
│  │      │      │      │  澄清綜合醫院中港分院」印│印文13枚。              │
│  │      │      │      │  文2枚、醫師「王壽山S61  │                        │
│  │      │      │      │  」印文13枚（見同卷第9-10│                        │
│  │      │      │      │  頁）。                  │                        │
├─┼───┼───┼───┼─────────────┼────────────┤
│7 │陳靜慧│*91年 │戊○○│1.偽造澄清綜合醫院中港分院│「林敬義」印文1枚、「吳 │
│  │/陳心 │10月14│      │  出具陳心玲於91.10.14應診│明皙S20」印文11枚及「澄 │
│  │玲    │日簽約│      │  ，記載陳心玲患有甲狀腺肥│清綜合醫院中港分院」印文│
│  │      │      │      │  大、類風濕性關節炎、尿蛋│1枚。                   │
│  │      │      │      │  白，經門診追蹤病人因上述│                        │
│  │      │      │      │  疾病，目前行動不便，生活│                        │
│  │      │      │      │  起居無法自理，須仰賴他人│                        │
│  │      │      │      │  照顧，需長期治療等不實內│                        │
│  │      │      │      │  容之「雇主申請聘僱家庭外│                        │
│  │      │      │      │  籍監護工專用診斷證明書」│                        │
│  │      │      │      │  ，其上並偽造院長「林敬義│                        │
│  │      │      │      │  」印文1枚、醫師「吳明皙 │                        │
│  │      │      │      │  S20」印文11枚及「澄清綜 │                        │
│  │      │      │      │  合醫院中港分院」印文1枚 │                        │
│  │      │      │      │  （見90年度發查字第1938號│                        │
│  │      │      │      │  卷第27頁）。            ├────────────┤
│  │      │      │      │2.另偽造醫師吳明皙出具之巴│「澄清綜合醫院中港分院」│
│  │      │      │      │  氏量表一份，其上並偽造「│印文2枚、醫師「吳明皙S20│
│  │      │      │      │  澄清綜合醫院中港分院」印│」印文13枚。            │
│  │      │      │      │  文2枚、醫師「吳明皙S20」│                        │
│  │      │      │      │  印文13枚（見上揭發查卷第│                        │
│  │      │      │      │  27-28頁）。             │                        │
├─┼───┼───┼───┼─────────────┼────────────┤
│8 │丑○○│91年11│戊○○│1.偽造澄清綜合醫院中港分院│「林敬義」印文1枚、「林 │
│  │（另經│月4日 │卯○○│  出具張慶賜於91.10.14應診│進盛S24」印文1枚、「王壽│
│  │本院以│      │      │  ，記載張慶賜患有兩膝退化│山S61」印文10枚、「澄清 │
│  │93年度│      │      │  性關節炎、高血壓、阻塞性│綜合醫院中港分院」印文1 │
│  │豐簡字│      │      │  肺炎，病人目前行動困難，│枚。                    │
│  │第563 │      │      │  躺臥在床，無法自行料理生│                        │
│  │號判處│      │      │  活起居，須仰賴他人照顧，│                        │
│  │有期徒│      │      │  需長期門診治療等不實內容│                        │
│  │刑三月│      │      │  之「雇主申請聘僱家庭外籍│                        │
│  │確定）│      │      │  監護工專用診斷證明書」，│                        │
│  │/張慶 │      │      │  其上並偽造院長「林敬義」│                        │
│  │賜    │      │      │  印文1枚、科主任「林進盛 │                        │
│  │      │      │      │  S24」印文1枚、醫師「王壽│                        │
│  │      │      │      │  山S61」印文10枚及「澄清 │                        │
│  │      │      │      │  綜合醫院中港分院」印文1 │                        │
│  │      │      │      │  枚（見臺灣臺中地方法院檢│                        │
│  │      │      │      │  察署92年度偵字第3454號卷│                        │
│  │      │      │      │  第9頁）。               ├────────────┤
│  │      │      │      │2.另偽造醫師王壽山出具之巴│「澄清綜合醫院中港分院」│
│  │      │      │      │  氏量表一份，其上並偽造「│印文2枚、醫師「王壽山S61│
│  │      │      │      │  澄清綜合醫院中港分院」印│」印文14枚。            │
│  │      │      │      │  文2枚、醫師「王壽山S61」│                        │
│  │      │      │      │  印文14枚（見上開偵查卷第│                        │
│  │      │      │      │  10-11頁）。             │                        │
├─┼───┼───┼───┼─────────────┼────────────┤
│9 │酉○○│90年10│巳○○│1.偽造財團法人私立中國醫藥│「林正介」印文1枚、「醫 │
│  │/黃郭 │月26日│      │  學院附設醫院出具黃郭柔於│師蔡崇豪8079」印文9枚、 │
│  │柔    │      │      │  90.10.9應診，記載黃郭柔 │「財團法人私立中國醫藥學│
│  │      │      │      │  患有老化癡呆症、嚴重骨質│院附設醫院診斷證明章」印│
│  │      │      │      │  疏鬆，行動困難需賴他人照│文1枚。                 │
│  │      │      │      │  料等不實內容之「雇主申請│                        │
│  │      │      │      │  聘僱家庭監護工專用診斷證│                        │
│  │      │      │      │  明書」，其上並偽造「林正│                        │
│  │      │      │      │  介」印文1枚、「醫師蔡崇 │                        │
│  │      │      │      │  豪8079」印文9枚，及「財 │                        │
│  │      │      │      │  團法人私立中國醫藥學院附│                        │
│  │      │      │      │  設醫院診斷證明章」印文1 │                        │
│  │      │      │      │  枚。（93年度偵字第17543 │                        │
│  │      │      │      │  號卷第12頁）            ├────────────┤
│  │      │      │      │2.另偽造醫師蔡崇豪出具之巴│「財團法人私立中國醫藥學│
│  │      │      │      │  氏量表一份，其上並偽造「│院附設醫院診斷證明章」印│
│  │      │      │      │  財團法人私立中國醫藥學院│文1枚、「醫師蔡崇豪8079 │
│  │      │      │      │  附設醫院診斷證明章」印文│」印文12枚。            │
│  │      │      │      │  1枚、「醫師蔡崇豪8079」 │                        │
│  │      │      │      │  印文12枚。（同上卷第13-1│                        │
│  │      │      │      │  4頁）                   │                        │
├─┼───┼───┼───┼─────────────┼────────────┤
│10│戌○○│*90年 │巳○○│1.偽造財團法人私立中國醫藥│「林正介診斷書用章」印文│
│  │/李昭 │底簽約│      │  學院附設醫院出具李昭容於│1枚、「醫師孟乃欣6351 」│
│  │容    │      │      │  90.11.30應診，記載李昭容│印文6枚，及「財團法人私 │
│  │      │      │      │  患有慢性關節炎、高血壓、│立中國醫藥學院附設醫院診│
│  │      │      │      │  目前行動不便，需專人照料│斷證明章」印文1枚。     │
│  │      │      │      │  等不實內容之「雇主申請聘│                        │
│  │      │      │      │  僱家庭監護工專用診斷證明│                        │
│  │      │      │      │  書」，其上並偽造「林正介│                        │
│  │      │      │      │  診斷書用章」印文1枚、「 │                        │
│  │      │      │      │  醫師孟乃欣6351」印文6枚 │                        │
│  │      │      │      │  ，及「財團法人私立中國醫│                        │
│  │      │      │      │  藥學院附設醫院診斷證明章│                        │
│  │      │      │      │  」印文1枚。（法務部調查 │                        │
│  │      │      │      │  局中法字第09360412340號 │                        │
│  │      │      │      │  卷）。                  ├────────────┤
│  │      │      │      │2.另偽造醫師孟乃欣出具之巴│「財團法人私立中國醫藥學│
│  │      │      │      │  氏量表一份，其上並偽造「│院附設醫院診斷證明章」印│
│  │      │      │      │  財團法人私立中國醫藥學院│文1枚、「醫師孟乃欣6351 │
│  │      │      │      │  附設醫院診斷證明章」印文│」印文13枚。            │
│  │      │      │      │  1枚、「醫師孟乃欣6351」 │                        │
│  │      │      │      │  印文13枚。（同上卷）    │                        │
├─┼───┼───┼───┼─────────────┼────────────┤
│11│詹莉莉│91年3 │巳○○│1.偽造財團法人私立中國醫藥│「林正介診斷書用章」印文│
│  │/朱賴 │月20日│      │  學院附設醫院出具朱賴心於│1枚、「醫師賴世偉3068 」│
│  │心    │      │      │  91.3.1應診，記載朱賴心患│印文5枚，及「財團法人私 │
│  │      │      │      │  有動脈硬化心臟病、糖尿病│立中國醫藥學院附設醫院診│
│  │      │      │      │  、退化性關節炎，病人因上│斷證明章」印文1枚。     │
│  │      │      │      │  述病因，日常生活需他人協│                        │
│  │      │      │      │  助等不實內容之「雇主申請│                        │
│  │      │      │      │  聘僱家庭監護工專用診斷證│                        │
│  │      │      │      │  明書」，其上並偽造「林正│                        │
│  │      │      │      │  介診斷書用章」印文1枚、 │                        │
│  │      │      │      │  「醫師賴世偉3068」印文5 │                        │
│  │      │      │      │  枚，及「財團法人私立中國│                        │
│  │      │      │      │  醫藥學院附設醫院診斷證明│                        │
│  │      │      │      │  章」印文1枚。（法務部調 │                        │
│  │      │      │      │  查局中法字第09360412340 │                        │
│  │      │      │      │  號卷）。                ├────────────┤
│  │      │      │      │2.另偽造醫師賴世偉出具之巴│「財團法人私立中國醫藥學│
│  │      │      │      │  氏量表一份，其上並偽造「│院附設醫院診斷證明章」印│
│  │      │      │      │  財團法人私立中國醫藥學院│文1枚、「醫師賴世偉3068 │
│  │      │      │      │  附設醫院診斷證明章」印文│」印文13枚。            │
│  │      │      │      │  1枚、「醫師賴世偉3068」 │                        │
│  │      │      │      │  印文13枚。（同上卷）    │                        │
├─┼───┼───┼───┼─────────────┼────────────┤
│12│辛○○│91年2 │巳○○│1.偽造財團法人私立中國醫藥│「林正介診斷書用章」印文│
│  │/李玉 │月6日 │      │  學院附設醫院出具李玉梗於│1枚、「醫師林獻鋒4231 」│
│  │梗    │      │      │  91.1.11應診，記載李玉梗 │印文9枚，及「財團法人私 │
│  │      │      │      │  患有高血壓性心臟病、慢性│立中國醫藥學院附設醫院診│
│  │      │      │      │  關節炎、嚴重骨質疏鬆症，│斷證明章」印文1枚。（   │
│  │      │      │      │  病患因上述病因，日常生活│                        │
│  │      │      │      │  需他人協助等不實內容之「│                        │
│  │      │      │      │  雇主申請聘僱家庭監護工專│                        │
│  │      │      │      │  用診斷證明書」，其上並偽│                        │
│  │      │      │      │  造「林正介診斷書用章」印│                        │
│  │      │      │      │  文1枚、「醫師林獻鋒4231 │                        │
│  │      │      │      │  」印文9枚，及「財團法人 │                        │
│  │      │      │      │  私立中國醫藥學院附設醫院│                        │
│  │      │      │      │  診斷證明章」印文1枚。（ │                        │
│  │      │      │      │  法務部調查局中法字第0936│                        │
│  │      │      │      │  0000000號卷）。         ├────────────┤
│  │      │      │      │2.另偽造醫師林獻鋒出具之巴│「財團法人私立中國醫藥學│
│  │      │      │      │  氏量表一份，其上並偽造「│院附設醫院診斷證明章」印│
│  │      │      │      │  財團法人私立中國醫藥學院│文1枚、「醫師林獻鋒4231 │
│  │      │      │      │  附設醫院診斷證明章」印文│」印文12枚。            │
│  │      │      │      │  1枚、「醫師林獻鋒4231」 │                        │
│  │      │      │      │  印文12枚。（同上卷）    │                        │
├─┼───┼───┼───┼─────────────┼────────────┤
│13│謝江河│91年7 │卯○○│1.偽造財團法人私立中國醫藥│「林正介診斷書用章」印文│
│  │/謝陳 │月17日│      │  學院附設醫院出具謝陳筆於│1枚、「醫師鄭裕文5391 」│
│  │筆    │      │      │  91.6.25應診，記載謝陳筆 │印文11枚及「財團法人私立│
│  │      │      │      │  罹患糖尿病併發兩膝關節炎│中國醫藥學院附設醫院印文│
│  │      │      │      │  、腎功能不佳、高血壓等病│1枚。                   │
│  │      │      │      │  ，目前生活起居需仰賴他人│                        │
│  │      │      │      │  照顧，建議長期門診復健治│                        │
│  │      │      │      │  療等不實內容之「雇主申請│                        │
│  │      │      │      │  聘僱家庭外籍監護工專用診│                        │
│  │      │      │      │  斷證明書」，其上並偽造院│                        │
│  │      │      │      │  長「林正介診斷書用章」印│                        │
│  │      │      │      │  文1枚、「醫師鄭裕文5391 │                        │
│  │      │      │      │  」印文11枚及「財團法人私│                        │
│  │      │      │      │  立中國醫藥學院附設醫院印│                        │
│  │      │      │      │  文1枚。                 ├────────────┤
│  │      │      │      │2.另偽造醫師鄭裕文出具之巴│財團法人私立中國醫藥學院│
│  │      │      │      │  氏量表1份，其上並偽造「 │附設醫院」印文1枚、「醫 │
│  │      │      │      │  財團法人私立中國醫藥學院│師鄭裕文5391」印文13枚。│
│  │      │      │      │  附設醫院」印文1枚、「醫 │                        │
│  │      │      │      │  師鄭裕文5391」印文13枚。│                        │
├─┼───┼───┼───┼─────────────┼────────────┤
│14│天○○│91年8 │卯○○│1.偽造財團法人彰化基督教醫│「診斷書專用黃昭聲負責醫│
│  │/謝百 │月30日│      │  院出具謝百洽於91.7.22應 │師」印文1枚、「醫師杜思 │
│  │洽    │      │      │  診，記載謝百洽罹患糖尿病│德醫療專用章」印文1枚、 │
│  │      │      │      │  併發慢性關節炎、大腸癌、│「杜思德10836M000000 0  │
│  │      │      │      │  高血壓等病，患者因上述疾│」印文10枚、「彰基院校對│
│  │      │      │      │  病，目前行動不便，無法自│章」1枚及「財團法人彰化 │
│  │      │      │      │  行料理生活起居，須專人二│基督教醫院」印文1枚。   │
│  │      │      │      │  十四小時照顧，須長期門診│                        │
│  │      │      │      │  追蹤治療等不實內容之「雇│                        │
│  │      │      │      │  主申請聘僱家庭外籍監護工│                        │
│  │      │      │      │  專用診斷證明書」，其上並│                        │
│  │      │      │      │  偽造「診斷書專用黃昭聲負│                        │
│  │      │      │      │  責醫師」印文1枚、「醫師 │                        │
│  │      │      │      │  杜思德醫療專用章」印文1 │                        │
│  │      │      │      │  枚、「杜思德10836M015477│                        │
│  │      │      │      │  6 」印文10枚、「彰基院校│                        │
│  │      │      │      │  對章」1枚及「財團法人彰 │                        │
│  │      │      │      │  化基督教醫院」印文1枚。 ├────────────┤
│  │      │      │      │2.另偽造醫師杜思德出具之巴│「財團法人彰化基督教醫院│
│  │      │      │      │  氏量表1份，其上並偽造「 │」印文1枚、「杜思德10836│
│  │      │      │      │  財團法人彰化基督教醫院」│M0000000」印文13枚。    │
│  │      │      │      │  印文1枚、「杜思德10836M0│                        │
│  │      │      │      │  154776」印文13枚。      │                        │
├─┼───┼───┼───┼─────────────┼────────────┤
│15│亥○○│91年9 │卯○○│1.偽造財團法人私立中國醫藥│「林正介診斷書用章」印文│
│  │/謝淼 │月20日│      │  學院附設醫院出具謝淼泉於│1枚、「醫師鄭裕文5391」 │
│  │泉    │      │      │  91.9.3日應診，記載謝淼泉│印文10枚及「財團法人私立│
│  │      │      │      │  罹患慢性腎功能不全、糖尿│中國醫藥學院附設醫院」印│
│  │      │      │      │  病併發兩膝關節炎、高血壓│文1枚。                 │
│  │      │      │      │  等病，患者因上述疾病，目│                        │
│  │      │      │      │  前行動不便，無法自行料理│                        │
│  │      │      │      │  生活起居，須長期門診治療│                        │
│  │      │      │      │  等不實內容之「雇主申請聘│                        │
│  │      │      │      │  僱家庭外籍監護工專用診斷│                        │
│  │      │      │      │  證明書」，其上並偽造院長│                        │
│  │      │      │      │  「林正介診斷書用章」印文│                        │
│  │      │      │      │  1枚、「醫師鄭裕文5391」 │                        │
│  │      │      │      │  印文10枚及「財團法人私立│                        │
│  │      │      │      │  中國醫藥學院附設醫院」印│                        │
│  │      │      │      │  文1枚。                 ├────────────┤
│  │      │      │      │2.另偽造醫師鄭裕文出具之巴│「財團法人私立中國醫藥學│
│  │      │      │      │  氏量表1份，其上並偽造「 │院附設醫院」印文1枚、「 │
│  │      │      │      │  財團法人私立中國醫藥學院│醫師鄭裕文5391」印文13枚│
│  │      │      │      │  附設醫院」印文1枚、「醫 │。                      │
│  │      │      │      │  師鄭裕文5391」印文13枚。│                        │
├─┼───┼───┼───┼─────────────┼────────────┤
│16│寅○○│91年12│宇○○│1.偽造澄清綜合醫院中港分院│「林敬義」印文1枚、「石 │
│  │之妻郭│月2日 │申○○│  出具張陳碧蟾於91.11.8應 │宏文S11」印文12枚及「澄 │
│  │欣宜（│      │      │  診，記載張陳碧蟾患有血尿│清綜合醫院中港分院」印文│
│  │另經本│      │      │  、尿失禁、類風濕性心臟病│1枚。                   │
│  │院以93│      │      │  、大小便失禁，目前行動不│                        │
│  │年度訴│      │      │  便，無法自行料理生活起居│                        │
│  │字第  │      │      │  ，需長期門診治療等不實內│                        │
│  │1797  │      │      │  容之「雇主申請聘僱家庭外│                        │
│  │號判處│      │      │  籍監護工專用診斷證明書」│                        │
│  │有期徒│      │      │  ，其上並偽造院長「林敬義│                        │
│  │刑3月 │      │      │  」印文1枚、「石宏文S11」│                        │
│  │，緩刑│      │      │  印文12枚及「澄清綜合醫院│                        │
│  │2年確 │      │      │  中港分院」印文1枚。     ├────────────┤
│  │定）/ │      │      │2.另偽造醫師石宏文出具之巴│「澄清綜合醫院中港分院」│
│  │張陳碧│      │      │  氏量表1份，其上並偽造「 │印文1枚、醫師「石宏文S11│
│  │蟾    │      │      │  澄清綜合醫院中港分院」印│」印文11枚。            │
│  │      │      │      │  文1枚、醫師「石宏文S11」│                        │
│  │      │      │      │  印文11枚。              │                        │
└─┴───┴───┴───┴─────────────┴────────────┘


司法院資訊處製作；財團法人民間司法改革基金會備份。
